# 合并报表中孙公司的合并抵消问题

提问人：kuaijiborden 时间：2020-03-21 08:05:22
做合并报表过程中,如果A为母公司,B为子公司,C为孙公司,股权控制方式为A拥有B80%的股权,B拥有C100%的股权,A相对B的长期股权投资 100 万,B相对C的长期股权投资 100 万,在做合并报表的时候,A,B,C并列在合并报表中,长期股权投资在做抵消的时候,对B和C来说有什么区别,欢迎大家讨论.

回答人：chenyiwei
不论采用一次合并还是分层合并方式，最终A的合并报表中的少数股权余额均包含自B对C投资以来在C的累计留存收益变动额中所享有的份额，也就是依据B对Ｃ模拟权益法核算后的结果计量少数股东权益和少数股东损益。